臺灣臺北地方法院刑事判決　　　　　　　 94年度訴字第691號
公　訴　人　臺灣臺北地方法院檢察署檢察官
被　　　告　乙○○
　　　　　　　　　　國民
上列被告因竊盜等案件，經檢察官提起公訴（94年度偵字第4978
號），本院判決如下：
    主  文
乙○○攜帶兇器竊盜，處有期徒刑捌月，緩刑貳年。附表所示之
物均沒收。
    事  實
一、乙○○意圖為自己不法之所有，於民國（下同）94年3月19
    日23時許，在臺北縣土城市○○街12巷9號前，見周雅玲所
    有交由甲○○使用之車牌號碼7793─ＥＡ號自用小客車停放
    該處無人看管之際，竟持其所有對人之生命、身體及安全構
    成威脅，客觀上足為凶器使用之螺絲起子一支，破壞該車門
    鎖及中控鎖電線後（毀損部分未經告訴），入內行竊甲○○
 　 放置於車內之台新商業銀行股份有限公司（下稱台新銀行）
 　 卡號0000000000000000號信用卡一張得手，且於行竊時即基
    於意圖為自己不法所有及行使偽造私文書之概括犯意，擬冒
    刷信用卡得力，而連續於如附件編號1、2所示之時間、地點
    ，冒用甲○○之名義在簽帳單上偽簽「甲○○」署名，持以
    向唐寧美容坊行使，使該商店誤以為係甲○○本人消費，陷
    於錯誤而為按摩，共計詐得價值新臺幣（下同）4千元之不
    法利益，足以生損害於甲○○、唐寧美容坊及台新銀行。嗣
    於附件編號3所示之時地，乙○○復持上開信用卡盜刷消費
    以資購買五條七星牌淡煙時，由於該信用卡業經甲○○掛失
    止付而未得逞，且經賣場收銀經理周志威聯絡台新銀行確認
    非持卡人本人使用消費後，報警當場查獲而未遂，並扣得螺
    絲起子一支。
二、案經臺北市政府警察局松山分局報請台灣台北地方法院檢察
    署檢察官偵查起訴。
    理  由
一、前揭事實，業經被告乙○○於偵審中坦承不諱，核與被害人
    甲○○、周志威、周雅玲指述情節相符，並有台新銀行信用
    卡、台新銀行信用卡冒用明細、簽帳單影本各一份附卷可稽
    ，及螺絲起子一支扣案可證，足證被告之自白與事實相符，
    應屬實在。是本件事證明確，被告犯行洵堪認定，應予依法
    論科。
二、核被告所為，係犯刑法第321條第1項第3款加重竊盜罪、第
    210條、第216條行使偽造私文書罪、第339條第2項詐欺得利
    罪、第339條第3項、第1項詐欺取財未遂罪（公訴人漏引法
    條，特予補正）。被告偽造「甲○○」署押於簽帳單上後持
    以行使，其偽造署押為偽造私文書行為之一部分，不另構成
    偽造署押罪；被告偽造私文書後持以行使，其偽造之低度行
    為為行使之高度行為所吸收，不另論罪。被告先後多次行使
    偽造私文書及詐欺得利犯行，時間緊接，犯罪構成要件相同
    ，顯係基於概括犯意反覆為之，為連續犯，應分別以一罪論
    ，並依法加重其刑。上開加重竊盜罪、行使偽造私文書罪、
    詐欺得利、詐欺取財未遂罪間，有方法結果之牽連關係，應
    從一重之加重竊盜罪處斷。
三、又查公訴意旨認為：被告係犯詐欺取財罪，且上開加重竊盜
    罪及行使偽造私文書罪間，犯意各別，行為互殊，應予分論
    並罰。惟查：被告竊取本件信用卡之目的，即在於持所竊信
    用卡冒名消費，故與加重竊盜罪具有牽連關係，而為牽連犯
    。是公訴意旨容有誤會，併予敘明。
四、另公訴意旨認為：被告於94年3月20日6時35分許，再持前揭
    竊得之信用卡操作ATM自動付款設備，欲以此不正方法預借
    現金5千元以取得他人財物時，因資料不符交易失敗而未得
    逞。惟按刑法第339條之2「不正利用自動付款設備詐欺罪」
    並不處罰未遂犯行，故此部分犯罪事實應屬贅載，附此敘明
    。
五、爰審酌被告因一時失慮，致罹刑典，惟並無犯罪前科，尚屬
    初犯，且犯後坦承不諱等一切情狀，量處如主文所示之刑，
    以示懲儆。又被告未曾受有期徒刑以上刑之宣告，有台灣高
    等法院被告前案紀錄表一件附卷可按，因一時貪念，致罹刑
    典，其經此教訓自應知所警惕，應無再犯之虞，是所宣告之
    刑，本院認以暫不執行為適當，併予緩刑二年，以勵自新。
六、偽造之「甲○○」署押二枚，應依刑法第219條規定沒收。
    扣案螺絲起子1支，為被告所有供犯罪所用之物，業經被告
    供明在卷，應依法宣告沒收。
據上論斷，應依刑事訴訟法第299條第1項前段，刑法第56條、第
210條、第216條、第321條第1項第3款、第339條第2項、第339條
第3項、第1項、第55條、第74條第1款、第38條第1項第2款，罰
金罰鍰提高標準條例第1條前段，判決如主文。
本案經檢察官林黛利到庭執行職務
中　　華　　民　　國　　94　　年　　8 　　月　　19　　日
　　　　　　　　　刑事第三庭    審判長法  官  劉慧芬
                                      法  官  蔡如琪
                                      法  官  邱  琦
以上正本證明與原本無異。
如不服本判決，應於判決送達後10日內，向本院提出上訴狀。
　　　　　　　　　　　　　　　　      書記官　林素霜
中　　華　　民　　國　　94　　年　　8 　　月　　22　　日
附錄本案論罪科刑法條：
刑法第210條
偽造、變造私文書，足以生損害於公眾或他人者，處五年以下有
期徒刑。
刑法第216條
行使第210條至第215條之文書者，依偽造、變造文書或登載不實
事項或使登載不實事項之規定處斷。
刑法第321條
犯竊盜罪而有左列情形之一者，處六月以上、五年以下有期徒刑
：
一  於夜間侵入住宅或有人居住之建築物、船艦或隱匿其內而犯
    之者。
二  毀越門扇、牆垣或其他安全設備而犯之者。
三  攜帶兇器而犯之者。
四  結夥三人以上而犯之者。
五  乘火災、水災或其他災害之際而犯之者。
六  在車站或埠頭而犯之者。
前項之未遂犯罰之。
刑法第339條
意圖為自己或第三人不法之所有，以詐術使人將本人或第三人之
物交付者，處五年以下有期徒刑、拘役或科或併科一千元以下罰
金。
以前項方法得財產上不法之利益或使第三人得之者，亦同。
前二項之未遂犯罰之。
附件：
　 ┌──┬───────┬───────┬───────┐
　 │編號│犯罪時間　　　│犯罪地點　　　│詐欺所得（新台│
　 │　　│　　　　　　　│　　　　　　　│幣）　　　　　│
　 ├──┼───────┼───────┼───────┤
　 │ 一 │94年3 月20 日 │臺北縣土城市　│2,000（既遂） │
　 │　　│凌晨5 時23分許│中央路2段90號 │　　　　　　　│
　 │　　│　　　　　　　│唐寧美容坊　　│　　　　　　　│
　 ├──┼───────┼───────┼───────┤
　 │ 二 │94年3月20日　 │臺北縣土城市　│2,000（既遂） │
　 │　　│凌晨6時28分許 │中央路2段90號 │　　　　　　　│
　 │　　│　　　　　　　│唐寧美容坊　　│　　　　　　　│
　 ├──┼───────┼───────┼───────┤
　 │ 三 │94年3月20日　 │臺北市松山區　│2,375（未遂） │
　 │　　│上午8時6分許　│三民路160號　 │　　　　　　　│
　 │　　│　　　　　　　│特易購賣場　　│　　　　　　　│
　 └──┴───────┴───────┴───────┘
附表：
一、偽造之「甲○○」署押二枚。
二、螺絲起子一支。
